【裁判字號】    98,事聲,33
【裁判日期】    980825
【裁判案由】    聲明異議
【裁判全文】
臺灣屏東地方法院民事裁定              98年度事聲字第33號
異  議  人
即債權人    萬泰商業銀行股份有限公司
法定代理人  乙○○
相  對  人
即債務人    甲○○
代  理  人  陳慧錚律師
上列當事人間聲請消費者債務清理事件，異議人對於民國98年6
月19日本院司法事務官所為98年度執消債更字第26號所為認可更
生方案之裁定提出異議，本院裁定如下：
    主  文
異議駁回。
    理  由
一、按當事人對於司法事務官處理事件所為之終局處分，得於處
    分送達後10日之不變期間內，以書狀向司法事務官提出異議
    。但支付命令之異議仍適用第518 條及第519 條之規定。司
    法事務官認前項異議有理由時，應另為適當之處分；認異議
    為無理由者，應送請法院裁定之。法院認第1 項之異議為有
    理由時，應為適當之裁定；認異議為無理由者，應以裁定駁
    回之。前項裁定，應敘明理由，並送達於當事人，民事訴訟
    法第240 條之4 定有明文。次按債務人有薪資、執行業務所
    得或其他固定收入，法院認更生方案之條件公允者，得不經
    債權人會議可決，逕依債務人之聲請或依職權以裁定認可更
    生方案；法院為認可之裁定時，因更生方案履行之必要，對
    於債務人在未依更生條件全部履行完畢前之生活程度，得為
    相當之限制，消費者債務清理條例第64條第1 項、第62條第
    2 項分別定有明文。
二、異議意旨略以：債務人雖主張獨力扶養2 名子女，惟其長子
    林奕辰係民國○○年○ 月○ 日生、次子林宇航係83年10月11日
    生，分別為18歲及15歲，每月教育費用高達新臺幣（下同）
    25,000元，顯非適當，債務人既已負有債務，理應調整子女
    之教育費用，且距離成年可工作之期間並非長久，屆時債務
    人應無扶養之必要，故債務人應可再提高償還金額方為合理
    。鈞院逕予裁定認可債務人所提更生方案，難令債權人信服
    ，爰依法提出異議，請求廢棄原裁定等語。
三、經查，債務人受僱於屏東市○○○市○ 街76號「布袋蚵仔煎
    」工作，日薪600 元，如整月無休，加計全勤獎金2,000 元
    ，每月可得薪資20,000元，業據其提出財產及收入狀況說明
    書、財政部臺灣省南區國稅局綜合所得稅各類所得資料清單
    、僱主江啟信開立之員工職務證明書、薪資證明書各1 份在
    卷足憑，堪信為真。又債務人配偶林水切業已亡故，有戶籍
    謄本1 份在卷可證，是原裁定認林奕辰、林宇航應由債務人
    獨力扶養，與常情尚無違背。再債務人每月固定收入20,000
    元，扣除更生方案每月還款4,000 元，僅餘16,000元供作債
    務人及林奕辰、林宇航之生活費用支出，參酌內政部依據社
    會救助法第4 條規定於民國98年2 月16日以台內社字第0980
    031312號公告之98年度臺灣省低收入戶最低生活費為每人每
    月9,829 元之基準，佐以更生方案之清償年限亦延長至消費
    者債務清理條例所規定之最長年限8 年，以求增加還款總金
    額，堪認債務人已盡其所能清償債務。異議人雖認林奕辰、
    林宇航教育費用過高，債務人應可再提高還款金額一節，惟
    消費者債務清理條例之目的，除保障債權人公平受償外，尚
    寓有債務人經濟生活重建之機會，債務人所提更生方案之還
    款條件，既經本院審酌已盡其所能清償債務，已如前述，則
    按債務人之清償能力，債權人之債權當可公平受償，至債務
    人與林奕辰、林宇航生活費用支出之項目及數額為何？有無
    受他人資助？即應屬於債務人經濟生活重建之範疇，債權人
    自無權要求債務人調整或變更生活費用之項目及數額。故本
    院司法事務官就債務人所提之更生方案，審酌債務人之家庭
    狀況、工作性質及薪資收入應足敷更生方案每期應償還之金
    額，且查無消費者債務清理條例第64條第2 項所定不予認可
    之情形，裁定認可該更生方案，於法並無不合，異議人之聲
    明異議，為無理由，應予駁回。
四、依消費者債務清理條例第15條，民事訴訟法第240 之4 第3
    項後段，裁定如主文
中    華    民    國    98    年    8     月    25    日
                        民事庭法  官  陳威宏
上為正本係照原本作成。
如不服本裁定，應於裁定送達後10日內，以書狀向本院提出抗告
，並繳納抗告費新臺幣1千元。
中    華    民    國    98    年    8     月    28    日
                              書記官  魏慧夷


司法院資訊處製作；財團法人民間司法改革基金會備份。
